臺灣臺中地方法院刑事判決
111年度金訴字第1313號
公  訴  人  臺灣臺中地方檢察署檢察官
被      告  王致強



上列被告因洗錢防制法等案件，經檢察官追加起訴（111年度偵
字第27432號），本院判決如下：
    主   文
本件公訴不受理。
    理   由
一、本件追加起訴意旨詳如追加起訴書所載（如附件）。
二、按於第一審辯論終結前，得就與本案相牽連之犯罪或本罪之
    誣告罪，追加起訴，為刑事訴訟法第265條第1項所明定。又
    起訴之程序違背規定者，應諭知不受理之判決，並得不經言
    詞辯論為之，同法第303條第1款、第307條亦各定有明文。
    再刑事訴訟法規定之追加起訴，限於在第一審言詞辯論終結
    或經法院以簡易判決處刑前，若於辯論終結或簡易判決後始
    就與本案相牽連之他罪追加起訴，於法顯屬不合（最高法院
    26年渝上字第1057號判例、95年度台上字第5401號判決、臺
    灣高等法院86年度上訴字第1030號判決意旨參照）。
三、查檢察官係以本案與本院前所審理之111年度金簡字第129號
    被告王致強所涉洗錢防制法等案件（起訴案號：111年度偵
    字第7928號；本院原案號：111年度金訴字第400號），有數
    人共犯一罪之相牽連情形，而追加起訴。惟被告所涉洗錢防
    制法等案件，業經本院於民國111年6月30日以111年度金簡
    字第129號、第130號、第131號為簡易判決而審結在案，此
    有本院上開判決及臺灣高等法院被告前案紀錄表在卷可憑。
    而本件追加起訴則係於111年7月13日始繫屬本院乙節，亦有
    臺灣臺中地方檢察署111年7月13日中檢永潤111偵27432字第
    1119076457號函上之本院收文戳章可稽。從而，本件既係於
    本院111年度金簡字第129號案件判決後，始行追加起訴，依
    上揭規定，本件追加起訴程序顯然違背規定，爰不經言詞辯
    論，諭知不受理之判決。
據上論斷，應依刑事訴訟法第303條第1款、第307條，判決如主
文。
本案經檢察官林俊杰追加起訴。
中　　華　　民　　國　　111 　年　　7 　　月　　21　　日
                  刑事第七庭    審判長法  官  尚安雅
                                      法  官  王怡蓁
                                      法  官  丁智慧
以上正本證明與原本無異。
如不服本判決應於收受送達後20日內向本院提出上訴書狀，並應
敘述具體理由；其未敘述上訴之理由者，應於上訴期間屆滿後20
日內向本院補提理由書（均須按他造當事人之人數附繕本）「切
勿逕送上級法院」。
                                      書記官  資念婷
中　　華　　民　　國　　111 　年　　7 　　月　　21　　日
附件：
臺灣臺中地方檢察署檢察官追加起訴書
                                    111年度偵字第27432號
　　被　　　告　王致強　男　27歲（民國00年00月00日生）
　　　　　　　　　　　　住○○市○○區○○路000巷0號
　　　　　　　　　　　　居臺中市○○區○○路000巷00號2樓
　　　　　　　　　　　　之1
　　　　　　　　　　　　國民身分證統一編號：Z000000000號
上列被告因詐欺等案件，業經偵查終結，認與經本署檢察官提起
公訴（111年度偵字第7928號），現由貴院（風股）以111年度金訴
字第400號審理中之案件，為一人犯數罪之相牽連案件，宜追加起訴
，茲將犯罪事實及證據並所犯法條分敘如下：
　　　　犯罪事實
一、王致強於民國110年8月間瀏覽臉書社群網站由真實姓名年籍
    不詳、綽號「青豪」之人所刊登之廣告後，便以臉書聯繫對方
    ，並得知可配合其開立虛設行號及配合第三方支付代為提領
    匯款後轉交以賺取報酬云云。王致強依其智識及社會生活經
    驗，應可預見若提供其金融帳戶給他人使用，因該帳戶所有
    人與實際使用人不同，有可能被用來作為詐欺犯罪之人頭帳
    戶，以供他人收受詐欺犯罪所得使用，且若配合轉匯該帳戶
    內來源不明之款項至其他帳戶，有可能因此掩飾、隱匿詐欺
    犯罪所得之去向及所在，竟仍基於詐欺取財及一般洗錢之不
    確定故意，與真實姓名年籍不詳、綽號「青豪」之人，共同
    意圖為自己不法之所有，由王致強於110年8月底至9月初某
    日，在新北市中和區由「青豪」出資提供之某旅館房間內，
    將雙證件交予「青豪」，並由「青豪」辦理由王致強擔任負
    責人之「志檣工程行」商業登記。待辦理完迄後，王致強便
    向第一商業銀行辦理「志檣工程行」之名下帳戶（帳號：00
    0-00000000000號），復將前揭帳戶之帳號、戶名提供予「
    青豪」，再依「青豪」指示將匯入上開第一商業銀行帳戶之
    款項領出交予指定人員，以獲取「青豪」與其約定每月新臺
    幣（下同）3至5萬元之報酬。「青豪」取得王致強上開第一
    商業銀行帳戶資料後，即推由該詐欺集團某成員於110年9月
    中旬某日，透過通訊軟體LINE暱稱「林薇兒」與林坤儀聯繫
    ，並向其佯稱：他可以提供一個投資外匯平台連結「量化交
    易」，作為投資外匯之用，只要依指示匯款到指定帳戶，就
    可以轉換成外幣投資獲利云云，林坤儀誤信為真，乃於110
    年9月22日下午1時10分許，依對方指示匯款5萬元至上開志
    檣工程行」名下帳戶，再由王致強依集團成員指示，於110
    年9月22日下午3時8分許，將含有林坤儀上開匯款在內之款
    項182萬元領出，再轉交予「青豪」指定之人，以此方式製
    造金流斷點，致無從追查前揭犯罪所得之去向，而隱匿上開詐
    欺犯罪所得。嗣林坤儀察覺有異報警處理，因而循線查悉上情
    。(匯款至其餘人頭帳戶之申辦人涉嫌詐欺等罪嫌部分，除
    楊聿凱由本署檢察官移送臺灣臺中地方法院併案審理外，其
    於均由警方另行移送該管地方檢察署偵辦)。
二、案經林坤儀訴由新北市政府警察局林口分局，嗣由新北市政
    府警察局新莊分局報告偵辦。
　　  　證據並所犯法條
一、前開犯罪事實，業據告訴人林坤儀於警詢時指稱明確，並有
    並有上開「志檣工程行」開戶資料與歷史交易明細表、告訴
    人陳報之對話訊息列印畫面及匯款列印單、受理詐騙帳戶通
    報警示簡便格式表、金融機構聯防機制通報單、志檣工程行
    商業登記抄本等各1份在卷可稽，足認被告申辦之上開第一
    商業銀行帳戶確實遭詐騙集團作為詐欺取財之人頭帳戶使用
    無誤。又被告前因申辦上開帳戶涉嫌詐欺等案件，經本署檢
    察官於111年3月4日以111年度偵字第7928號提起公訴，現由
    貴院(風股)以111年度金訴字第400號審理中等情，復有該案
    起訴書、被告刑案資料查註紀錄表等各1份在卷可憑。綜上
    ，本件被告罪嫌應堪認定。
二、核被告王致強所為，係犯刑法第339條第1項之詐欺取財、洗
    錢防制法第14條第1項之一般洗錢等罪嫌。被告與真實姓名
    年籍不詳、綽號「青豪」之人就上開犯行之實行，有犯意聯
    絡及行為分擔，被告以一行為，同時觸犯上開詐欺取財罪、
    一般洗錢罪等2罪，為想像競合犯，請依刑法第55條之規定
    ，從一重論以洗錢防制法第14條第1項之一般洗錢罪處斷。
    至於報告意旨認被告係涉犯幫助詐欺罪嫌一節，因被告所為
    並非僅單純提供帳戶供他人使用，是此部分容有誤會，併予
    敘明。
三、查被告王致強前因詐欺等案件，經本署檢察官於111年3月4
    日以111年度偵字第7928號提起公訴，現由貴院(風股)以111
    年度金訴字第400號審理中等情，此有前案起訴書、被告刑
    案資料查註表等各1份在卷可按。本件被告所涉上開罪嫌，
    核與前案具有一人犯數罪之相牽連關係，基於訴訟經濟及證
    據資料共通之考量，為免認事用法兩歧，認宜追加起訴。
四、依刑事訴訟法第265條第1項追加起訴。
　      此    致
臺灣臺中地方法院
中　　華　　民　　國　 111　　年　　6 　　月　　29　　日
　　　　　　　　　　　　　　　檢　察　官  林俊杰
本件正本證明與原本無異
中　　華　　民　　國　 111　　年　　7 　　月　　8 　　日
                              書  記  官  周晏伃
附錄：
洗錢防制法第14條
有第二條各款所列洗錢行為者，處 7 年以下有期徒刑，併科新
臺幣 5 百萬元以下罰金。
前項之未遂犯罰之。
前二項情形，不得科以超過其特定犯罪所定最重本刑之刑。

中華民國刑法第339條
意圖為自己或第三人不法之所有，以詐術使人將本人或第三人之
物交付者，處 5 年以下有期徒刑、拘役或科或併科 50 萬元以
下罰金。
以前項方法得財產上不法之利益或使第三人得之者，亦同。
前二項之未遂犯罰之。